# 同一控制下股权划转

提问人：al2006091174 时间：2018-05-29 11:38:26
陈版， 2007 年（准则转换前），集团公司100%控制着A、B俩家公司，A公司实收资本60W，净资产100W，现集团公司将A无偿划转给B公司，集团公司转出A的时候应减少对A的长投100W，B公司应增加长投&资本公积（或实收资本）100W。跟实收资本应该没什么关系吧？拿不准，请您指点下。

回答人：chenyiwei
B公司可以这样处理。 集团公司按当时的做法应当按划出资产账面价值减少资本公积，但因为当时原制度下集团公司对B的长期股权投资采用权益法核算，B的净资产因无偿划入A的股权而增加之后，集团公司需相应确认在A的净资产增加额中所占的份额，也就相当于集团公司单户报表中只需将其对B的长投的账面价值转入对A的长投账面价值即可，与限制新准则下的处理结果恰好一致。

提问人：al2006091174 时间：2018-06-11 22:34:00
陈版，有一个长期股权投资准则转化的问题想咨询您。 2007 年，A公司100W成立了B公司，截至 2012 年 12 月 31 日，A公司按照权益法确认的投资收益比B公司宣告分配的股利多了500W，即长期股权投资的期末余额为 600 万（成本 100 ，投资损益 500 ）。Q1：准则转换时，这500W该如何处理？是不是应调整留存收益？（因为转换后就100%子公司按成本法核算，保留投资成本 100 ，权益法与成本法的差异调整留存收益）

回答人：chenyiwei
你说的“准则转换”是指什么？

提问人：al2006091174 时间：2018-06-12 14:27:06
企业会计制度转为企业会计准则。

回答人：chenyiwei
是，按《企业会计准则解释第 1 号》第七条规定调整留存收益。

提问人：al2006091174 时间：2018-06-15 16:41:37
陈版，还是最初的那个例子（ 2007 年施行会计制度），如果集团公司将其持有的A公司的股权投资给B公司，情况 1 ：集团按A公司的实收资本60W对B进行投资，集团对A公司按权益法计提的40W投资收益是否应该冲回？情况 2 ：集团按A公司的净资产100W对B进行投资，集团调减对A的长投，调增对B的长投。B公司增加实收资本60w，资本公积40W，以及对A公司的长期股权投资100W。这么处理有问题么？准则首次执行日，B公司需要对计入资本公积的40W进行调整么？

回答人：chenyiwei
1 、取决于集团对B是否控股，如果不控股应冲回，如果控股可以不冲回。 2 、可以这样理解。对B而言此时的投资成本就是 100 万，不受准则转换衔接影响。